臺灣臺南地方法院刑事判決　　　　　　　96年度易字第1070號
公　訴　人　臺灣臺南地方法院檢察署檢察官
被　　　告　甲○○
　　　　　　　　　　（現羈押於臺灣臺南看守所）
選任辯護人　黃建雄律師
　　　　　　江順雄律師
　　　　　　黃進祥律師
被　　　告　戊○○
選任辯護人　郭宗塘律師
　　　　　　傅美櫻律師
　　　　　　李宗貴律師
被　　　告　丁○○
被　　　告　乙○○
　　　　　　　　　　（現另案於臺灣臺南看守所羈押中）
上列被告等因竊盜等案件，經檢察官提起公訴（96年度偵字第
9575號），本院判決如下：
    主  文
甲○○所犯附表一竊盜罪，各處有期徒刑壹年，應執行有期徒刑
參年捌月。被訴附表二竊盜罪，無罪。
戊○○、丁○○共同犯故買贓物罪，各處有期徒刑肆月，如易科
罰金，均以新臺幣壹仟元折算壹日，戊○○緩刑貳年。被訴附表
二編號１故買贓物部分，無罪。
乙○○無罪。
    事  實
一、甲○○意圖為自己不法之所有，分別於附表一所示時間、地
    點，以附表所示方法，竊取辛○○等人所有之腳踏車、現金
    、電視機等物（均詳如附表一所示），得手後將竊得之電視
    機放置在竊得之車牌號碼3066－XB號小客車上，現金部分花
    用、部分藏放在自己身上，手錶、油單則任意丟棄。
二、戊○○與丁○○明知甲○○向其二人兜售之SONY牌32吋液晶
    電視（型號為SMT-32LD3）、SONY牌40吋液晶電視（型號KLV
    -40S200A）、LG牌42吋液晶電視（型號42LC7D-DA）、 電漿
    電視一台及遙控器十四支等，為來路不明之贓物（為甲○○
    於附表一編號３、４所示時間、地點所竊取），竟仍基於收
    受贓物之共同犯意聯絡，而同意買受。嗣於九十六年六月十
    四日二十二時五十分許，雙方約在臺南市○區○○路一百八
    十號旁交付贓物時，為警當場查獲，員警並於戊○○、丁○○所駕駛之車牌號碼3688－NP號自小客車上扣得甲○○所交
    付之電視機四臺，另於甲○○身上背包扣得竊盜而得之贓款
    十九萬九千四元，又於翌日凌晨零時五十分許，在甲○○帶
    同下，前往臺南市○區○○路二段七十七巷七號住處，取出
    竊得之捷安特牌腳踏車二輛。
三、案經臺南市警察局第一分局報告臺灣臺南地方法院檢察署檢
    察官偵查起訴。
    理  由
壹、有罪部分：
一、訊據被告甲○○、戊○○及丁○○對於上開犯罪事實，皆已
    坦承不諱，另查扣之電視機等物，確為失竊之贓物等情，亦
    經被害人辛○○、壬○○、庚○○及己○○等人於警局指訴
    綦詳。此外，復有贓物認領保管單四紙、臺南市警察局車輛
    尋獲電腦輸入單一紙、查獲照片等在卷可資參佐，事證明確
    ，被告等人犯行洵堪認定。
二、依被告甲○○自承，其行竊時使用之工具為一字型螺絲起子
    ，且扣掉把手後長度約為十公分，而按螺絲起子為足以殺傷
    人生命、身體之器械，顯為具有危險性之兇器，是核被告甲○○所為附表一編號１，係犯刑法第三百二十一條第一項第
    一、三款，攜帶兇器、夜間侵入住宅竊盜罪，所為附表一編
    號２，係犯係犯同法第三百二十一條第一項第三款，攜帶兇
    器竊盜罪，所為附表一編號３及４，係犯同法第三百二十一
    條第一項第二、三款，攜帶兇器、毀壞門扇竊盜罪。被告戊○○及丁○○所為，係犯刑法第三百四十九條第二項故買贓
    物罪。被告戊○○及丁○○就故買贓物之犯行，有犯意聯絡
    及行為分擔，應分論併罰。被告甲○○先後四次竊盜犯行，
    犯意各別，應分論併罰。公訴意旨雖認被告戊○○及丁○○
    於九十六年六月十四日所收購之贓物中，尚包括LG牌32吋液
    晶電視（型號RM－32L250號）一臺，惟被告戊○○及丁○○
    於本院中已否認該電視為贓物，均辯稱：電視機為我祖母所
    有，並非向甲○○所購買等語，且由被告戊○○前於檢察官
    第二次偵訊時亦曾爭執過該電視機並非贓物，並供稱：「（
    第二次（即查獲當日該次）他賣你何東西？）．．．在搬運
    中警察就過來盤查，一直到警察盤查時我才清算，我車上本
    來就有一臺，所以一共搬了四臺，因為警察叫我點車上有幾
    臺電視，我就說五臺」、「（哪一臺是你本來就有的電視？
    ）32 吋LG電視」、「（甲○○說他當天是載五臺電視要過
    去賣你，你內勤偵訊時也說五臺，為何今日所述不同？）當
    時甲○○說那些都是他的，所以我就不敢說有一臺是我的，
    那臺是我奶奶家的，我沒有購買證明」等語，堪認該電視機
    是否確為贓物，並非全然無疑。況且，本案迄至審結為止，
    尚無被害人出面指認對該電視機有所有權或使用權，顯見並
    無足夠證據足證該電視機為贓物，公訴意旨漏未斟酌此點，
    是其所認應有未洽，併此敘明。爰審酌被告甲○○正值年輕
    力壯，不思以正途取財，竟多以撬開門閂或逕自破壞鐵捲門
    方式入內行竊，且竊得之物所值不斐，被告戊○○及丁○○
    故買贓物，提供銷贓管道，助長甲○○竊盜犯行，殊為不該
    ，惟被告三人犯後均已坦認犯行，態度良好，且已共同賠償
    被害人己○○所受之損害，有和解契約一份在卷為憑等一情
    狀，分別量處如主文所示之刑，並就被告甲○○部分定應執
    行刑，被告戊○○及丁○○部分，分別諭知易科罰金之折算
    標準。末查，被告戊○○前未曾受有期徒刑以上刑之宣告，
    有卷附被告前案紀錄表可按，本次係因貪圖小利，一時失慮
    而罹刑章，且被告犯後已坦認犯行，並賠償被害人己○○之
    損失，被害人亦表示不願再追究，有前開和解契約可稽，本
    院認被告戊○○經此偵審程序，當知所警惕，信無再犯之虞
    ，併宣告緩刑二年，以啟自新。又被告甲○○持以行竊之螺
    絲起子一支，據其所供，業已丟棄，應認已滅失，爰不為沒
    收之諭知，附此敘明。
貳、無罪部分：
一、公訴意旨另以：甲○○基於竊盜犯意，攜帶客觀上可供兇器
    使用之螺絲起子一支（未扣案），於附表二所示時間、地點
    ，竊取附表二所示財物。嗣於九十六年五月間某日，在臺南
    市○區○○路與中華路旁，將附表二編號１之DCS牌及SAMSU
    NG牌電腦螢幕各一台，以二千元轉賣予戊○○及丁○○。戊○○及丁○○明知上開電腦螢幕為來源不明之贓物，仍基於
    共同犯意之聯絡而買受之。嗣於九十六年六月十四日二十二
    時五十分許，甲○○為將其他竊得之液晶電視四臺、電漿電
    視一臺及遙控器十四支等贓物轉賣予戊○○及丁○○二人（
    甲○○所犯竊盜罪，及戊○○、丁○○所犯故買贓物罪，均
    已判決，詳如前所述），乃委請乙○○幫忙搬運，乙○○明
    知甲○○所出售之物品為贓物，竟仍受託前往，且與甲○○
    共同將放置在3066－XB自小客車上之液晶電視四臺、電漿電
    視一臺及遙控器十四支等物搬出，交由戊○○及丁○○時，
    為警據報在上開地點當場查獲，並扣得液晶電視四臺、電漿
    電視一臺及遙控器十四支等物。員警另於翌日十時三十分許
    ，經戊○○帶同，前往高雄縣路竹鄉○○路二百七十一號（
    公訴意旨誤載為湖內鄉○○路○段一百十五號）住處，取出
    贓物DCS牌及SAMSUNG牌電腦螢幕各一台。因認甲○○另涉犯
    刑法第三百二十一條第一項第三款攜帶兇器竊盜罪，被告戊○○、丁○○另涉犯刑法第三百四十九條第二項故買贓物罪
    ，被告乙○○涉犯刑法第三百四十九條第二項搬運贓物罪。
二、公訴意旨上開所認被告甲○○涉犯攜帶兇器竊盜部分，無非
    以被告甲○○自白及扣案之DCS牌、SAMSUNG牌電腦螢幕、LG
    牌32吋液晶電視各一臺等資為論據。認被告戊○○及丁○○
    涉犯故買贓物罪，無非以被告戊○○及丁○○自白、扣案之
    DCS牌及SAMSUNG牌電腦螢幕各一台等資為論據。認被告乙○○涉犯搬運贓物罪，無非以被告乙○○坦認幫忙搬運多臺電
    視機，且有被害人庚○○及己○○指稱，乙○○所搬運之物
    品，為其二人遭竊之物，另衡諸常情，同案被告甲○○車上
    載有多臺甫竊得之新穎高價電視，及部分尚未拆封之遙控器
    ，且於夜間在路旁搬運至同案被告戊○○及丁○○車上，及
    同案被告甲○○在現場陳稱，係販賣便宜電視等語，則被告
    乙○○豈會毫無察覺異樣等資為論據。
三、訊據被告甲○○固坦承附表二編號１之物為其所竊取，惟堅
    詞否認附表二編號２之物，為竊盜所得，辯稱：該臺LG牌32
    吋電視機為戊○○及丁○○祖母所有，因被查獲當時一時驚
    恐，且在戊○○二人車上共被查獲五臺電視機，在未及辨認
    下，始誤認該臺電視機亦為竊盜所得。被告戊○○及丁○○
    則坦承於九十六年五月初某日，向甲○○買受DCS牌、SAMSU
    NG牌電腦螢幕等贓物。另被告乙○○固坦承於上開時地，幫
    忙搬運多臺電視機，惟堅詞否認有贓物之認識，辯稱：當時
    是甲○○打電話叫我幫忙搬東西，我並不知道是贓物，亦未
    懷疑過是贓物等語。
四、按犯罪事實應依證據認定之，無證據不得認定犯罪事實。被
    告之自白，不得作為有罪判決之唯一證據，仍應調查其他必
    要證據，以察明其是否與事實相符。又不能證明被告犯罪，
    應諭知無罪之判決。刑事訴訟法第一百五十四條第二項、第
    一百五十六條第二項、第三百零一條第一項前段分別定有明
    文。另按認定犯罪事實所憑之證據，雖不以直接證據為限，
    間接證據亦包括在內；然而無論直接或間接證據，其為訴訟
    上之證明，須於通常一般之人均不致有所懷疑，而得確信其
    為真實之程度者，始得據為有罪之認定（最高法院七十六年
    台上字第四九八六號判例可資參照）。經查：
  (一)被告甲○○固坦承附表二編號１之物，為其所竊取，惟迄至
    審結為止，尚無被害人出面指認該等物品為其所失竊，因此
    自無法查明被告自白之犯罪、時間、地點及方法，是否與事
    實相符。另附表二編號２之物，被告甲○○於本院已否認為
    竊盜所得，且證人即同案被告戊○○於審理中亦證述，該物
    品為其祖母所有，本來即放置於其所駕駛之車號3688－NP自
    小客車上，查獲當天因過度驚恐，始誤稱為該臺電視由甲○○車上搬運過來等語，再參諸戊○○前於檢察官第二次偵訊
    時亦曾爭執過該電視機並非贓物，顯見被告甲○○事後否認
    犯罪，並非全然無憑。況且，此部分同亦無被害人，足供本
    院察明被告甲○○前所為之自白是否為真，依上說明，自應
    為被告甲○○無罪之諭知。
  (二)被告戊○○及丁○○固坦承向甲○○購買扣案之DCS牌、SAM
    SUNG牌電腦螢幕等贓物，惟所謂「贓物」，係指因財產上犯
    罪不法取得之財物，而本案尚無證據可資證明上開物品是否
    為甲○○因財產上犯罪，如竊盜、強盜或搶奪等不法行為所
    得之贓物，因此被告戊○○及丁○○二人縱加以買受，仍無
    法遽論以故買贓物罪。
  (三)被告乙○○部分：被告乙○○已否認有贓物之認識，且證人
    甲○○於審理中亦證稱：查獲當日因剛好經過乙○○住處樓
    下，因此打電話請乙○○幫忙搬東西，並未告知乙○○所搬
    運之物品為贓物等語，顯見並無直接證據可證被告乙○○明
    知為贓物而仍加以搬運。至於公訴人雖另引用經驗法則，即
    同案被告甲○○在現場陳稱，係販賣便宜電視，且甲○○車
    上載有多臺甫竊得之新穎高價電視，及部分尚未拆封之遙控
    器，並於夜間在路旁搬運至同案被告戊○○及丁○○車上，
    諸多異於常情之舉，認定被告乙○○豈會毫無警覺，進而證
    明被告乙○○否認犯行有違常情。惟觀諸甲○○於偵查中證
    述「（乙○○在你與戊○○接洽時他有無在場？）我先打電
    話給戊○○後，才找乙○○來的」（見九十六年六月十五日
    偵訊筆錄）、「（丁○○有無問你東西來源？）．．．我電
    話中有說是便宜電視要賣，他們就來了，沒提到數量．．．
    」（見九十六年七月四日偵訊筆錄）、「（跟你聯絡買贓物
    的人到底是誰？）．．．第二次聯絡買電視我也是打丁○○
    手機，．．．，我去找他們時在現場才詢問他們要不要買便
    宜電視，他們就要看電視，．．．」（見九十六年七月二十
    五日偵訊筆錄），同案被告甲○○究竟在電話中或在現場向
    買家丁○○等提及有便宜電視要賣，前後說詞不一，何者可
    採，單憑其片面之詞尚難認定。縱認係在現場提及，然證人
    甲○○並未進一步指證被告乙○○當時亦同在現場親耳聽聞
    ，顯見甲○○有無在現場表明扣案之電視將以便宜價錢賣出
    等情，均不足以認定被告乙○○之辯解是否違反常情。又案
    發時同案被告甲○○車上固載有多臺新穎電視機，且搬運時
    間在夜晚，地點又在路旁，然以社會上一般交易模式而言，
    或許在夜間及路邊同時買賣多臺電視機，較違反常態而易豈
    人疑竇，而本案由被告乙○○所辯及甲○○之供詞，均稱甲○○當時僅告知要幫忙搬東西，此外，並無其他證據證明被
    告乙○○知悉甲○○及丁○○等人正進行交易，另單憑在夜
    間及路旁交付四臺展新電視機亦無法推論出違反何種經驗法
    則，足見依公訴人所提之證據尚不足以使本院產生被告乙○○犯罪之確信，依法應為被告乙○○無罪之諭知。
據上論斷，應依刑事訴訟法第二百九十九條第一項前段、第三百
零一條第一項，刑法第二十八條、第三百二十一條第一項第一、
二、三款、第三百四十九條第二項、第四十一條第一項前段、第
五十一條第五款、第七十四條第一項第一款，刑法施行法第一之
一條，判決如主文。
本案經檢察官丙○○到庭執行職務
中　　華　　民　　國　　96　　年　　10　　月　　11　　日
  　　　　刑事第三庭    審判長法　官  鄧希賢
                              法  官  張銘晃
                              法  官  包梅真
以上正本證明與原本無異。
如不服本判決應於收受本判決後10日內向本院提出上訴書狀，並
應敘述具體理由。如未敘述上訴理由者，應於上訴期間屆滿後20
日內向本院補提理由書狀（均須按他造當事人之人數附繕本）「
切勿逕送上級法院」。
　　　　　　　　　　　　　　　書記官  李淑秋
中　　華　　民　　國　　96　　年　　10　　月　　12　　日
附錄本案論罪科刑法條全文
中華民國刑法第321條：
（加重竊盜罪）
犯竊盜罪而有左列情形之一者，處6月以上、5年以下有期徒刑：
一  於夜間侵入住宅或有人居住之建築物、船艦或隱匿其內而犯
    之者。
二  毀越門扇、牆垣或其他安全設備而犯之者。
三  攜帶兇器而犯之者。
四  結夥三人以上而犯之者。
五  乘火災、水災或其他災害之際而犯之者。
六  在車站或埠頭而犯之者。
前項之未遂犯罰之。
中華民國刑法第349條：
（普通贓物罪）
收受贓物者，處 3 年以下有期徒刑、拘役或 5 百元以下罰金。
搬運、寄藏、故買贓物或為牙保者，處5年以下有期徒刑、拘役
或科或併科1千元以下罰金。
因贓物變得之財物，以贓物論。
附表一
┌──┬────┬──────┬───┬───────┬────┬───┐
│編號│犯罪時間│  犯罪地點  │被害人│  行竊方法    │竊得財物│備  註│
├──┼────┼──────┼───┼───────┼────┼───┤
│１  │96年5 月│嘉義縣民雄鄉│辛○○│持螺絲起子1支 │捷安特│其中1 │
│    │30日日凌│西安村民族路│      │（未扣案）由門│腳踏車3 │輛腳踏│
│    │晨3時30 │57號住宅    │      │縫中撥開鐵捲門│輛（型號│車於96│
│    │分許    │            │      │門閂後，入內行│AN THEM3│年6月 │
│    │        │            │      │竊            │、ANTHEM│14日晚│
│    │        │            │      │              │S、DS821│間9時 │
│    │        │            │      │              │，價值5 │許，在│
│    │        │            │      │              │萬8千8百│臺南市│
│    │        │            │      │              │元）    │中山南│
│    │        │            │      │              │油單1 │路121 │
│    │        │            │      │              │千5百元 │號失竊│
│    │        │            │      │              │現金5 │，現金│
│    │        │            │      │              │千元    │花用殆│
│    │        │            │      │              │手錶1 │盡，油│
│    │        │            │      │              │支      │單及手│
│    │        │            │      │              │        │錶丟棄│
├──┼────┼──────┼───┼───────┼────┼───┤
│２  │96年6 月│高雄縣橋頭鄉│壬○○│持螺絲起子1支 │汽車鑰│供作代│
│    │8日凌晨1│仕豐路101號 │      │（未扣案）由門│匙1串　 │步工具│
│    │時許    │之電腦補習班│      │縫中撥開鐵捲門│車牌號│      │
│    │        │            │      │門閂後，入內行│碼3066-X│      │
│    │        │            │      │竊            │B號自用 │      │
│    │        │            │      │              │小客車1 │      │
│    │        │            │      │              │輛（價值│      │
│    │        │            │      │              │85萬元）│      │
├──┼────┼──────┼───┼───────┼────┼───┤
│３  │96年6 月│嘉義縣水上鄉│庚○○│持螺絲起子1（ │SONY牌│其中電│
│    │14日凌晨│中庄村70之23│      │未扣案）撬開破│32 吋液 │視以不│
│    │某時許  │號長昇電器行│      │壞鐵捲門及玻璃│晶電視（│詳價格│
│    │        │（鐵捲門、玻│      │窗後，入內行竊│型號SMT-│轉賣鐘│
│    │        │璃門損壞）  │      │              │32LD3）1│志明、│
│    │        │            │      │              │台      │丁○○│
│    │        │            │      │              │SOWA牌│，現金│
│    │        │            │      │              │DVD放影 │則花用│
│    │        │            │      │              │機（型號│殆盡  │
│    │        │            │      │              │S0509D16│      │
│    │        │            │      │              │05）1台 │      │
│    │        │            │      │              │收銀機│      │
│    │        │            │      │              │1台（內 │      │
│    │        │            │      │              │有現金2 │      │
│    │        │            │      │              │千元）　│      │
│    │        │            │      │              │存錢桶│      │
│    │        │            │      │              │2個（內 │      │
│    │        │            │      │              │有現金6 │      │
│    │        │            │      │              │千元）  │      │
├──┼────┼──────┼───┼───────┼────┼───┤
│４  │96年6 月│嘉義市西區民│己○○│持螺絲起子1支 │SONY牌│其中電│
│    │14日凌晨│生南路365號1│      │（未扣案）破壞│40 吋液 │視、遙│
│    │4時30 分│樓之電器行（│      │鐵捲門後，入內│晶電視（│控器均│
│    │許      │鐵捲門損壞）│      │行竊          │機型KLV-│以不詳│
│    │        │            │      │              │40S200A │價格轉│
│    │        │            │      │              │）1台   │賣鐘志│
│    │        │            │      │              │LG牌42│明、鐘│
│    │        │            │      │              │吋液晶電│志宏，│
│    │        │            │      │              │視（機型│現金則│
│    │        │            │      │              │42LC7D-D│剩餘19│
│    │        │            │      │              │A）1台  │萬9400│
│    │        │            │      │              │LG牌42│元藏放│
│    │        │            │      │              │吋電漿電│自己背│
│    │        │            │      │              │視（機型│包    │
│    │        │            │      │              │42PX 4RV│      │
│    │        │            │      │              │）1台   │      │
│    │        │            │      │              │遙控器│      │
│    │        │            │      │              │14支    │      │
│    │        │            │      │              │現金20│      │
│    │        │            │      │              │萬元    │      │
└──┴────┴──────┴───┴───────┴────┴───┘
附表二
┌──┬────┬──────┬───┬───────┬────────┐
│編號│犯罪時間│  犯罪地點  │被害人│  竊得財物    │　 備  註       │
├──┼────┼──────┼───┼───────┼────────┤
│１  │96年4月 │高雄縣橋頭鄉│不詳  │DCS牌、SAMSUNG│以2千元轉賣鐘志 │
│    │間某日夜│某辦公處所  │      │牌電腦螢幕各1 │明、丁○○      │
│    │間      │            │      │台            │                │
├──┼────┼──────┼───┼───────┼────────┤
│２  │96年5 月│嘉義縣某電器│不詳  │LG牌32吋液晶電│以不詳價格轉賣鐘│
│    │間某日夜│行          │      │視1台（型號RM-│志、丁○○      │
│    │間      │            │      │32L250號）    │                │
└──┴────┴──────┴───┴───────┴────────┘
